# 新三板净资产折股

提问人：zhongruifan 时间：2016-05-07 23:54:51
请教陈版主， 一家正准备上新三板的企业，其在 2015 年 8 月 31 日按照审计后净资产折股进行股改（ 1900 万净资产折 1000 万实收资本， 900 万计入资本公积），但是净资产折股审计是一家没有证券资格的地方小事务所出具的审计报告及验资报告，我们现在对其进行新三板申报审计，审计报告期为2014.1.1-2016.4.30, 我们是否要对 2015 年 8 月 31 日的净资产进行重新审计，按照我们审计的净资产与原事务所审计的净资产差异相应调整资本公积？

回答人：chenyiwei
应需要，并提示被审计单位及其股东修改整体变更方案、发起人协议、公司章程等法律文件，并到工商登记机关更新变更登记时提交的这些法律文件。另外在验资复核报告中说明调整的主要事项及其影响。